臺灣基隆地方法院民事裁定　九十三年度財管字第三號
　　聲　請　人　中華商業銀行股份有限公司
　　法定代理人　甲○○
　　送達代收人　乙○○
　　相　對　人　丙○○
右聲請人聲請選任被繼承人吳俊德之遺產管理人事件，本院裁定如左：
    主　　　文
選任丙○○為被繼承人吳俊德之遺產管理人。
准對被繼承人吳俊德（男、民國○○○年○月○○○日生，身分證統一編號：Ｚ00
0000000號，最後住所地：基隆市○○區○○路一一九號）之繼承人為承認繼
承之公示催告。
被繼承人吳俊德之繼承人，應自前項公示催告最後登載新聞紙之日起，柒個月內承認
繼承，上述期限屆滿，無繼承人承認繼承時，被繼承人吳俊德之遺產，於清償債權並
交付遺贈物後，如有剩餘即歸屬國庫。
聲請程序費用由吳俊德之遺產負擔。
    理　　　由
一、聲請意旨略以：被繼承人吳俊德於民國九十一年二月二十六日向聲請人借款新台
    幣（下同）二百零六萬元，然被繼承人吳俊德自九十二年一月二十七日起即未依
    約還款，共積欠本金一百九十七萬八千二百十八元未清償，此並經鈞院民事執行
    處以九十二年度執字第三二七七號處理在案。詎被繼承人吳俊德嗣於九十二年七
    月八日死亡，其第一、二、三順位繼承人均拋棄繼承，其他順位之繼承人有無不
    明，且未依民法第一千一百七十七條規定選定遺產管理人，致執行事件因無相對
    人而難以進行，爰依法聲請選任遺產管理人等語。
二、按繼承開始時，繼承人有無不明，而無親屬會議或親屬會議未於一個月內選定遺
    產管理人者，利害關係人得聲請法院選任遺產管理人，並由法院依公示催告程序
    ，定六個月以上之期限，公告繼承人，命其於期限內承認繼承；被繼承人之所有
    繼承人均拋棄其繼承權者，準用關於無人承認繼承之規定，民法第一千一百七十
    七條、第一千一百七十八條、第一千一百七十六條第六項定有明文。
三、查聲請人主張之前揭事實，業據提出放款借據影本、被繼承人吳俊德之戶籍謄本
    、繼承系統表、拋棄繼承備查函影本等為證，故聲請人以債權人即利害關係人之
    身分聲請指定吳俊德之遺產管理人，核無不合，應予准許。本件被繼承人吳俊德
    之繼承人均拋棄繼承，依民法第一千一百七十六條第六項準用同法第一千一百八
    十五條之規定，若於主文第三項所定期限屆滿，無繼承人承認繼承時，其遺產於
    清償債權並交付遺贈物後，如有賸餘，應歸屬國庫。本院審酌上開情事，並參酌
    遺產管理人之職務，依民法第一千一百七十九條規定，程序相當複雜，且任務頗
    為繁重，為保障債權人利益及期程序之公正、公信起見，爰選任被繼承人吳俊德
    之遺孀丙○○為吳俊德之遺產管理人，並依法為承認繼承之公示催告。
四、依非訟事件法第七十七條第三項，裁定如主文。
中　　　華　　　民　　　國　　九十三　　年　　　四　　　月　　　一　　　日
                            臺灣基隆地方法院民事庭
~B法　　　官　林玉珮
右為正本係照原本作成
如對本裁定抗告須於裁定送達後十日內向本院提出抗告狀，並應繳納抗告裁判費新台
幣四十五元。
中　　　華　　　民　　　國　　九十三　　年　　　四　　　月　　　一　　　日
~B法院書記官　湯惠芳
